# 请教陈版关于母子公司业务下沉的账务处理

提问人：benbentang 时间：2020-09-02 08:05:11
请教陈版和各位同仁，母公司业务下沉至全资子公司，仅保留集团管理功能，母公司将部分资产（含子公司A，75%控股权）和负债转移给全资子公司B。我司账务处理如下：
1 、转移的负债 4 亿元，资产 2 亿元，母公司将差额部分付现或者挂其他应付款。
母公司：借：负债 4 亿元 贷：资产 2 亿元 其他应付款（或银行存款） 2 亿元
2 、子公司A（初始投资成本 1 亿元，目前账面净资产 4 亿元）股权转移至子公司B，按“集团内无偿划转股权”进行账务处理，具体如下：
母公司 借：长投-B公司 1 亿元 贷：长投-A公司 1 亿元
A公司 借：实收资本-母公司 1 亿元 贷：实收资本-B公司 1 亿元
B公司 借：长投-A公司 3 亿元 贷：实收资本 1 亿元 资本公积-资本溢价 2 亿元请问上述处理对吗？如果不对应该怎么处理？
另B公司想要增加实收资本，资本公积-资本溢价的 2 亿元是否可以转实收资本？
求各路大神指教!@chenyiwei

回答人：chenyiwei
你的理解基本合理，但B公司能否增加实收资本，需根据相关章程、协议的约定处理。由此形成的“资本公积——资本溢价”后续可用于转增资本。